【裁判字號】    88,易,3144
【裁判日期】    900330
【裁判案由】    賭博
【裁判全文】
臺灣臺南地方法院刑事判決                        八十八年度易字第三一四四號
    公  訴  人  臺灣台南地方法院檢察署檢察官
    被      告  己○○
右列被告等因賭博案件，經檢察官提起公訴 (八十八年度偵字第一二四二五號)，本
院判決如左：
    主  文
己○○在公眾得出入之場所賭博財物，處罰金貳仟元，如易服勞役，以參佰元折算壹
日。扣案之電動賭博機具肆拾肆台（含「東方之珠」參台、「滿貫大亨」捌台、「保
齡球」貳台、「大聯盟」拾伍台、「皇冠列車」拾台、「賽馬」壹台、「金蘋果」肆
台、「賽艇」壹台）、ＩＣ板陸拾片、一百分之寄分卡貳拾張、五百分之寄分卡拾陸
張、一千分之寄分卡肆拾參張、開送寄分表貳張，新台幣參拾壹萬壹仟捌佰元均沒收
。
    事  實
一、己○○於子○○（業經審結）所經營位於台南市○○街一０二號為公眾得出入之
    場所之「新聖戰士遊樂場」，以店內所置「賽艇」電動玩具，與子○○賭博財物
    ，其賭法為：凡參與賭博者，以現金按店內所定比例開分押注，如押中，賭客可
    得不等倍數之分數，並得以所贏得之分數換取寄分卡，再持該寄分卡再玩或以之
    兌換現金；不中，則押注金歸子○○所有，嗣於同日十五時四十分許，為警當場
    查獲，並同時查獲賭客卯○○、壬○○、乙○○、丁○○、戊○○（原名林政忠
    ）、辛○○、癸○○、庚○○、丑○○與寅○○（前揭十人先行審結）及己○○
    等十一人，在上開公眾得出入之遊樂場，把玩機具，並以前開賭法與子○○賭博
    財物，並扣得當場賭博之器具即上開電動賭博機具四十四台、ＩＣ板六十片（賽
    馬、賽艇每台各有九片ＩＣ板）、一百分之寄分卡二十張、五百分之寄分卡十六
    張、一千分之寄分卡四十三張、開送寄分表二張等物，並在兌換籌碼之櫃臺處共
    扣得三十一萬一千八百元及子○○所有供犯罪所用之綁鈔票用紙一束、日報表帳
    單三十六張、帳冊一本、錄影帶二十四卷等物及供預備犯罪所用之空白寄分卡一
    包。
二、案經台南市警察局第四分局報告臺灣台南地方法院檢察署檢察官偵查起訴。
    理  由
一、按法院認為應科拘役、罰金或應諭知免刑或無罪之案件，被告經合法傳喚無正當
    理由不到庭者，得不待其陳述逕行判決，刑事訴訟法第三百零六條定有明文。查
    被告己○○業經本院合法傳喚，有本院傳票一紙在卷可稽，被告無正當理由不到
    庭，爰不待其陳述逕為判決，附此敘明。
二、訊據被告己○○於本院調查時固坦承於前揭時間，在該遊樂場內為警查獲等情，
    惟均否認涉有賭博罪嫌；被告己○○辯稱當日係至該處借用廁所，並未把玩電動
    玩具云云。經查：(1)賭客於「新聖戰士遊樂場」內把玩電動玩具贏得之分數得兌
    換現金一節，業據證人丙○○於偵查中陳稱：（打完不玩後，分數如何處理？）
    「先洗分後，給我寄分卡，我再持寄分卡到櫃臺當面點清寄分卡之點數，負責人
    及那位高高頭髮平頭有點白色的男子（按指子○○）將錢交給我。」（參見偵卷
    第四頁背面至第五頁），是證人丙○○於偵查中就兌換之過程、對象等細節均能
    詳細陳述，雖其於本院調查時，改稱並未將寄分卡換錢，然觀其於本院調查時之
    證述：其先證稱「我都是把電動玩具開分玩完。」等語，復隨即改稱「曾將電動
    玩具洗分後，去換寄分卡等語。」云云（均參見八十九年一月四日訊問筆錄），
    其當庭之陳述即有不符之處，且其於偵查中得陳述另被告子○○正確之髮型、膚
    色等特徵，足見其原先即認識被告子○○，然於本院調查時，卻改稱不識被告子
    ○○，足見證人丙○○於本院調查時之陳述顯有語多保留，不實之處，證人丙○
    ○於偵查中之陳述應較為可採。另參以被告甲○○於警訊中亦供稱：櫃臺紀錄表
    所紀錄藍色、黑色筆跡是屬於收入或雜支、紅色筆跡是支出，代表該機台本日輸
    給客人之金額等語，堪信「新聖戰士遊樂場」內確有以寄分卡兌換現金之方式賭
    博犯行。(2)被告己○○為警查獲時係坐於於賽艇之電動玩具前，有現場位置圖一
    紙附卷可稽，堪信被告己○○當日於該遊樂場確有把玩電動玩具之舉。被告己○
    ○辯稱係向該遊樂場借用廁所云云，尚無可採。被告己○○犯行明確，堪以認定
    。
二、核被告己○○所為，係犯刑法第二百六十六條第一項前段之賭博罪。爰審酌被告
    犯罪動機、手段，與犯罪後否認犯行之態度等一切情狀，量處如主文所示之刑，
    並諭知易服勞役之折算標準。扣案之上開電動賭博機具四十四台（含ＩＣ板六十
    片）、一百分之寄分卡二十張、五百分之寄分卡十六張、一千分之寄分卡四十三
    張、開送寄分表二張等物為當場賭博之器具，扣案之三十一萬一千八百元為兌換
    籌碼處之財物，均應依刑法第二百六十六條第二項規定沒收之。
據上論斷，應依刑事訴訟法第二百九十九條第一項前段、第三百零六條，刑法第二百
六十六條第一項前段、第二項、第四十二條第二項、罰金罰鍰提高標準條例第一條前
段，第二條，判決如主文。
本案經檢察官簡光昌到庭執行職務。
中      華      民      國    九十      年      三      月     三十     日
                                  臺灣臺南地方法院刑事第四庭
              法  官    卓  穎  毓
右正本證明與原本無異。
如不服本判決，應於判決送達後十日內，向本院提出上訴狀。
                                          書記官    黃  子  起
中      華      民      國    九十      年      三      月     三十     日
附錄法條：
中華民國刑法第二百六十六條
在公共場所或公眾得出入之場所賭博財物者，處一千元以下罰金。但以供人暫時娛樂
之物為賭者，不在此限。
當場賭博之器具與在賭檯或兌換籌碼處之財物，不問屬於犯人與否，沒收之。


司法院資訊處製作；財團法人民間司法改革基金會備份。
